---
title: "Trabajo Final Fase 0"
author: "Juan Diego Gallego Q"
date: "2/8/2020"
output: html_document
---

```{r setup, include=FALSE}
knitr::opts_chunk$set(echo = TRUE)
library(readr)
library(stringr)
library(plotly)
library(dplyr)
```

## Conseguir la información

Se ha conseguido la información directamente de la página web GeoMedellin. Se han descargado los datasets de los periodos 2014 a 2018. 

**ESTO TOCA CAMBIARLO A LEER CSV DESDE UNA PAGINA WEB. YA SUBI LOS DOCS A GITHUB, ENTONCES TENDRÍA QUE PONER LA URL DEL RAW DE CADA ARCHIVO. 

```{r cars}
accidentes_2014 <- read_csv("G:/Mi unidad/UNIVERSIDAD/ESPECIALIZACION/Analítica Predictiva/TRABAJO/trabajo_predictiva/Accidentalidad_georreferenciada_2014.csv", 
                            na = "NA")
accidentes_2015 <- read_csv("G:/Mi unidad/UNIVERSIDAD/ESPECIALIZACION/Analítica Predictiva/TRABAJO/trabajo_predictiva/Accidentalidad_georreferenciada_2015.csv", 
                            na = "NA")
accidentes_2016 <- read_csv("G:/Mi unidad/UNIVERSIDAD/ESPECIALIZACION/Analítica Predictiva/TRABAJO/trabajo_predictiva/Accidentalidad_georreferenciada_2016.csv",
                            na = "NA")
accidentes_2017 <- read_csv("G:/Mi unidad/UNIVERSIDAD/ESPECIALIZACION/Analítica Predictiva/TRABAJO/trabajo_predictiva/Accidentalidad_georreferenciada_2017.csv", 
                            na = "NA")
accidentes_2018 <- read_csv("G:/Mi unidad/UNIVERSIDAD/ESPECIALIZACION/Analítica Predictiva/TRABAJO/trabajo_predictiva/Accidentalidad_georreferenciada_2018.csv", 
                            na = "NA")
```

Combinamos ahora todos los datasets para trabajar con uno general. 

```{r}
accidentes<- rbind(accidentes_2018, accidentes_2017, accidentes_2016,
                   accidentes_2015, accidentes_2014)
```


## Lectura de los datos.

  ## Limpieza de los datos.

Exploremos un poco que trae este dataset

```{r}
head(accidentes)
```

Lascolumnas X, Y son una copia de las columnas Longitud y Latitud, vamos a eliminarlas del computo.

```{r}
accidentes<- accidentes[, c(-1,-2)]
```

Nos centramos en este momento para organizar la columna Fecha, que muestre un formato AAA-MM-DD 

```{r}
accidentes$FECHA<- as.Date(str_split_fixed(accidentes$FECHA, " ", 2)[,1])
```

Ahora, encontramos que aun hace falta conseguir los meses para la columna MES_NOMBRE. 

```{r}
accidentes$MES_NOMBRE<- format(accidentes$FECHA, "%B")
```

Observemos los tipos de accidentes disponibles.

```{r}
unique(accidentes$CLASE)
```

Vemos entonces que existen 4 clases de accidentes que son realmente las mismas y pueden estandarizarse como "Caida Ocupante".

```{r}
accidentes$CLASE[accidentes$CLASE == "Caída Ocupante"] <- "Caida ocupante"
accidentes$CLASE[accidentes$CLASE == "Caida Ocupante"] <- "Caida ocupante"
accidentes$CLASE[accidentes$CLASE == "Caída de Ocupante"] <- "Caida ocupante"
accidentes$CLASE[accidentes$CLASE == "Caida de Ocupante"] <- "Caida ocupante"
```

Miremos cómo han quedado las clases después de los reemplazos: 

```{r}
unique(accidentes$CLASE)
```

Ahora qué niveles de gravedad de accidentes aparecen registrados:

```{r}
unique(accidentes$GRAVEDAD)
```

Conociendo el contenido del dataset accidentes, veamos algunas cifras: 

```{r}
table(accidentes$GRAVEDAD, accidentes$PERIODO)
```
 
Antes de exponer la figura de accidntes por año y gravedad, se debieron hacer los siguientes computos.
Sacar una tabla para conseguir los totales de gravedad por año.Por consgguiente transformar la tabla a un data frame. Finalmente cambio los nombres de las columnas para evitar insertar caracteres especiales no reconocidos por R.
```{r}
acc_fig1 <- accidentes[, c("PERIODO", "CLASE", "GRAVEDAD")]
tabla <- table(acc_fig1$PERIODO, acc_fig1$GRAVEDAD)
acc_fig1 <- as.data.frame.matrix(tabla)
colnames(acc_fig1) <- c("herido", "muerto", "solo_danos")
acc_fig1
```

Luego de tener un data frame contenedor de lainformacion necesaria, se procede a graficar la info:

```{r}
fig1 <- plot_ly(acc_fig1, x = ~unique(accidentes$PERIODO),
                y = ~herido, type = 'bar', name = 'Herido')
fig1 <- fig1 %>% add_trace(y = ~solo_danos, name = 'Solo Daños')
fig1 <- fig1 %>% add_trace(y= ~muerto, name = 'Muertos')
fig1 <- fig1 %>% layout(yaxis = list(title = 'Cantidad'),
                        xaxis = list(title = 'Año'),
                        barmode = 'stack')
fig1
```


Note that the `echo = FALSE` parameter was added to the code chunk to prevent printing of the R code that generated the plot.
